# 关于光伏扶贫电站的问题

提问人：xh2003 时间：2021-06-26 08:05:07
在帮助全国贫困户脱贫的大背景下，A公司建设 10 兆瓦光伏发电站，光伏发电站运营后，需要带动当地 350 户农户脱贫，每户每年 3000 元，即电站运行后A公司要连续 20 年每年支付给当地扶贫办 105 万元。上网电价为0.6元/度，包括三部分组成，标杆电价0.3731元、电费补贴0.2269元，电费补贴包括可再生能源补贴和扶贫补贴，扶贫补贴占电费补贴的24.5%（ 350 户*每户收益容量 7000 瓦/电站装机容量 10 兆瓦），即扶贫补贴大概是0.05元/度。标杆电价、再生能源补贴由国家电网直接付款给A公司，扶贫补贴由国家电网付款给当地扶贫办，扶贫办再付款给A公司。
项目运行 2 年后，政府部门担心强制让企业扶贫每年支出 105 万元是给企业摊派等合规风险，因此由一家国企B公司按照电站建设投资额的10%，向A公司投资 600 万元，工商登记外在形式为持股A公司10%的普通股股东。通过补充协议约定，首先这 600 万元投资不需要A公司偿还；其次，A公司连续 18 年每年支付 105 万元固定红利给这家国企，支付红利后，就视同履行了扶贫义务，可以理解为这 105 万元支出前后的形式变更了；最后，这家国企投资后，不参与A公司任何管理，除连续 18 年收取 105 万元外，不享有A公司其他任何权益。注 1 ：后 18 年的红利和前 2 年的扶贫义务均为强制义务，A公司不能无条件避免。注 2 ：假设这 600 万元当做分期（ 18 期，每期还 105 万）还本付息的借款，实际利率约为16%。
问题 1 ：扶贫补贴A公司能否确认营业收入？即按照0.6元/度确认收入，还是按照扣除扶贫补贴后的金额确认营业收入。
问题 2 ：A公司收到的 600 万元投资款属于权益还是负债列报？我个人观点为属于权益，因为结合取得投资前后，A公司都有 105 万元的支付义务且履行义务的金额没有变化，只是形式改变，那么这 600 万元就相当于这家国企白给A公司的。
问题 3 ：如果这 600 万元作为权益处理，是列报为资本公积还是其他权益工具？每年支付的 105 万元如何处理？
@chenyiwei

回答人：chenyiwei
1 、从主帖信息看，扶贫补贴的收取和拨付存在对应关系，两者金额基本一致，故扶贫补贴更多地属于代收代付性质，不确认为A公司的收入和成本。
2 、在每年支付 105 万元扶贫款的现时义务的折现值已足额确认为负债的前提下，收到当地政府拨付的无需偿还的 600 万元款项，可贷记资本公积处理。每年支付的 105 万元仍从相关负债项目中列支。